【裁判字號】    97,訴,314
【裁判日期】    970331
【裁判案由】    毒品危害防制條例
【裁判全文】
臺灣板橋地方法院刑事判決               97年度訴字第314號
公  訴  人  臺灣板橋地方法院檢察署檢察官
被      告  甲○○
                    現於臺灣臺北監獄執行中
上列被告因毒品危害防制條例案件，經檢察官提起公訴（96年度
毒偵字第9522號），被告於準備程序中對被訴之事實為有罪陳述
，本院合議庭裁定由受命法官獨任行簡式審判程序，判決如下：
    主  文
甲○○施用第一級毒品，處有期徒刑捌月，扣案之海洛因柒包（
驗餘淨重參點貳參公克）沒收銷燬之。又施用第二級毒品，處有
期徒刑伍月，扣案之甲基安非他命肆包（驗餘淨重參點肆陸公克
）沒收銷燬之。應執行有期徒刑壹年，扣案之海洛因柒包（驗餘
淨重參點貳參公克）、甲基安非他命肆包（驗餘淨重參點肆陸公
克）沒收銷燬之。
    事  實
一、甲○○曾因施用毒品案件，經送觀察、勒戒後，認無繼續施
    用毒品之傾向，由臺灣板橋地方法院檢察署檢察官於民國89
    年2 月21日以89年度毒偵字緝第183 號、第184 號為不起訴
    處分確定；再因施用毒品案件，經送觀察、勒戒後，仍認無
    繼續施用毒品之傾向，而於90年2 月22日出所執行完畢，並
    由上開檢察署檢察官於90年2 月22日以90年毒偵字第835 號
    為不起訴處分在案；復於上開勒戒執行完畢後5 年內之93年
    3 月間因施用毒品案件，經本院以93年度易字第593 號判處
    有期徒刑6 月確定。又因強盜、竊盜等案件，經台灣高等法
    院分別判處有期徒刑7 年2 月、6 月確定，嗣3 案於94年1
    月7 日起接續執行後，因經台灣高等法院裁准其保外醫治出
    監，而未執行完畢。詎其仍不知悔改，於96年11月19日某時
    ，在台北縣板橋市某處，將海洛因摻入香煙內吸食方式施用
    第一級毒品海洛因1 次；另於96年11月20日中午某時，將甲
    基安非他命置放於吸食器內再用火燒烤吸食之方式，施用第
    二級毒品甲基安非他命1 次。嗣同年月20日下午5 時許，行
    經台北縣三重市○○街45號前時為警盤檢查獲，嗣並在其台
    北縣三重市○○街45號5 樓住處，查扣海洛因7 包（驗餘淨
    重3.23公克，起訴書誤載為32.23 公克）、甲基安非他命4
    包（驗餘淨重3.46公克）。
二、案經台北縣政府警察局中和分局移送台灣板橋地方法院檢察
    署檢察官偵查起訴。
    理  由
一、上揭事實，業據被告於警訊、偵查及本院審理時坦承不諱，
    並有海洛因7 包（驗餘淨重3.23公克）、甲基安非他命4 包
    （驗餘淨重3.46公克）【上開結晶體經送驗結果，確分別為
    海洛因及甲基安非他命無誤，有法務部調查局96年12月11日
    調科壹字第09623082260 號鑑定書在卷足憑】，且被告為警
    查獲後所排放之尿液經採樣送驗，以酵素免疫分析法檢驗，
    及氣相層析質譜儀法確認檢驗結果，於鴉片類、安非他命類
    均呈陽性反應，有台灣尖端生技醫藥股份有限公司於96年11
    月30日出具之濫用藥物檢驗報告1件附卷足稽，足徵被告自
    白與事實相符。又被告前有如本判決事實欄所示之施用毒品
    、觀察勒戒執行完畢及勒戒完畢後5年內再次施用毒品而遭
    法院判處徒刑之紀錄，有台灣高等法院被告前案紀錄表1份
    在卷可稽，其再為本案施用毒品犯行，顯已非毒品危害防制
    條例第20、23條所定之「初犯」或「5年後再犯」情形（最
    高法院95年度第7次刑事庭會議紀錄參照），是本件事證已
    臻明確，其犯行堪以認定。
二、按海洛因、甲基安非他命分別為毒品危害防制條例第2 條第
    2 項第1 款、第2 款明定之第一級毒品及第二級毒品。是核
    被告上開所為，係犯毒品危害防制條例第10條第1 項之施用
    第一級毒品罪、同條第2 項之施用第二級罪。被告持有第一
    、二級毒品海洛因及甲基安非他命後，進而施用，其持有之
    低度行為應被其施用之高度行為所吸收，均不另論罪。被告
    所犯上開2 罪，犯意各別，罪名互殊，應予分論併罰。爰審
    酌被告有因違反毒品危害防制條例案件接受刑之科處及執行
    之紀錄，猶施用海洛因、安非他命再犯本罪，顯見其自制力
    薄弱，且未衷心悛悔，漠視法令之禁制濫用藥品，應予非難
    ，兼衡其施用海洛因、安非他命所生危害實以自戕健康為主
    ，及其犯後坦承犯行，態度良好等一切情狀，分別量處如主
    文所示之刑，並定其應執行之刑。扣案之海洛因7 包（驗餘
    淨重3.23公克）、甲基安非他命4 包（驗餘淨重3.46公克）
    分別係查獲之第一級、第二級毒品，應依毒品危害防制條例
    第18條第1 項前段規定，宣告沒收銷燬之。
據上論斷，應依刑事訴訟法第273 條之1 第1 項、第299 條第1
項前段，毒品危害防制條例第10條第1 項、第2 項、第18條第1
前段，刑法第11條前段、第51條第5 款，判決如主文。
本案經檢察官連思藩到庭執行職務。
中    華    民    國    97    年    3     月    31    日
                       刑事第六庭  法  官  古秋菊
以上正本證明與原本無異。
如不服本判決，應於判決送達後10日內敘明上訴理由，向本院提
出上訴狀，上訴於臺灣高等法院。
                                   書記官  陳永訓
中    華    民    國    97    年    3     月    31    日
附錄本案論罪科刑法條全文
毒品危害防制條例第10條：
施用第一級毒品者，處6 月以上5 年以下有期徒刑。
施用第二級毒品者，處3 年以下有期徒刑。


司法院資訊處製作；財團法人民間司法改革基金會備份。
